# 子公司之间无偿划转资产的处理？

提问人：zryhzwg 时间：2017-12-28 17:35:04
陈版好： 国有企业A集团下属B、C两个全资子公司，经A集团研究决定，将B公司拥有的一栋办公楼无偿划转给C公司，B公司办公楼账面净资产 500 万元。 第一种处理方式，认为是两个子公司之间在最终控制方控制下的无偿划拨，属于权益性交易，母公司无需进行账务处理。
B公司划出：
借：资本公积 500 贷：固定资产 500 C公司划入
借：固定资产 500 贷:资本公积 500
第二种处理方式，认为母公司主导下的资产划拨，应调整对B、C子公司的长期股权投资
B、C的划出和划入分录同上，此外A集团应做如下分录 借：长期股权投资---C公司 500 贷：长期股权投资---B公司500
还请陈版给予指导，A集团需要进行账务处理吗。

回答人：chenyiwei
你的第二种观点合理。A集团的个别报表层面也需要进行调整长投明细的会计处理。

提问人：forrest0418 时间：2018-06-08 13:50:46
陈版好：国家税务总局公告 2015 年第 40 号“（四）受同一或相同多家母公司100%直接控制的子公司之间，在母公司主导下，一家子公司向另一家子公司按账面净值划转其持有的股权或资产，划出方没有获得任何股权或非股权支付。划出方按冲减所有者权益处理，划入方按接受投资处理。”
如果划出方资本公积不够冲减的话是不是要依次冲减其他所有者权益科目，顺序是怎样的呢？还有，如果都冲减完还不够，怎么办？
划入方按接受投资处理怎么理解，进资本公积可以视为接受投资吗？

回答人：chenyiwei
划出方资本公积不够冲减的，继续冲减盈余公积和未分配利润（未分配利润可以冲减为负数）。划入方计入资本公积可以看作接受投资。